Minutes et répertoires du notaire Étienne CORROZET, 6 novembre 1637 - 21 mai 1666 (étude XXIX)
Archives nationales
- Minutes de Étienne CORROZET, 6 novembre 1637 - 21 mai 1666; MC/ET/XXIX/178 - MC/ET/XXIX/202
  - Minutes. 1648, MC/ET/XXIX/184; Document détérioré.
    - SOIE (marchands de) (Association) § Déclaration par Michel de LA FONTAINE. .. à la suite du traité d'association fait entre lui et Hilaire BERTRAN aussi. .. pour le trafic de leur marchandise, en date du I mars 1640, reconnu le 25 juin suivant, dans lequel il est dit que l'un d'eux ne pourra renouveler le bail de la maison où ils demeurent sans le consentement de l'autre; or BERTRAN a soudoyé le propriétaire pour se faire donner le bail et le fonds ce qui a causé un grand tor à LA FONTAINE qui doit faire estimer ce fonds par experts (Bail passé le même jour devant Moufle et le Vasseur)., 11 février 1648; MC/ET/XXIX/184
      déclaration; bail
    - SOIE (marchand de) Bourgeois de Paris LA FONTAINE (Michel de) demeurant rue aux Fèves § Déclaration par. .. à la suite de son association avec Hilaire BERTRAN, aussi marchand de soie., 11 février 1648; MC/ET/XXIX/184
      déclaration; La Fontaine, Michel de
    - BECHEVILLE les MUREAUX près de Meulan § Transaction entre Jacques de DION, chevalier seigneur de BECHEVILLE les MUREAUX, y demeurant, et à présent logé à Paris rue de la Huchette à l'enseigne des Boeufs, et Michel BERTHAULT, marchand demeurant audit Meulan à présent logé rue Montmartre à l'Image Saint-Pierre à la suite d'un procès qu'ils ont eu 'pour raison de futailles et de vins' et pour lequel ils ont pris comme arbitre Mgr l'Evêque de Bayeux., 15 février 1648; MC/ET/XXIX/184
    - BETHISY (rue) § Transport de rente par Louis LANGLOIS, marchand bourg. de Paris et Henriette de RIBEROLLE, sa femme, demeurant rue aux Fèves, à Catherine BONNEVILLE, demeurant rue Montagne Sainte Geneviève, avec garantie sur une grande maison sise rue BETHISY à l'enseigne de la Botte Royale, avec boutique., 18 février 1648; MC/ET/XXIX/184
      transport de droits; Béthisy (rue)
    - HÔPITAUX des PAUVRES INFIRMES de la Ville et Faubourgs de Paris § Bail par les administrateurs des HÔPITAUX des PAUVRES INFIRMES de la Ville et Faubourgs de Paris pour 5 ans, à François DESPEIGNE, maître tissutier-rubannier, ouvrier en soie à Paris, demeurant rue Aubry-le-Boucher, d'une maison sise rue du Battoir au faubourg Saint-Marcel, avec jardin, appartenant aux HÔPITAUX des PAUVRES INFIRMES de la Ville et Faubourgs de Paris, moyennant 200 £. t. de loyer annuel; Quittance par Claude FOUCAULT l'un des administrateurs des. à Jean GUEFFIER et à Jean HEDIER, ce dernier maître boulanger., 18 février 1648 - 23 mars 1648; MC/ET/XXIX/184
      quittance; bail
    - Mariage de Pierre Henri de Navarre, natif de Vic-en-Bigorre, demeurant rue de la Mortellerie, et de Nicole Olry (ou Aury), veuve de Claude Basset, peintre, demeurant à Longchamps, paroisse de Chastenoy en Lorraine, en présence de Nicolas Basset, maître graveur à Paris, et de Mongenot Basset, peintre à Paris., 19 février 1648; MC/ET/XXIX/184; Fol.052
      contrat de mariage; Longchamp-sous-Châtenois (Vosges); Mortellerie (rue de la); Vic-en-Bigorre (Hautes-Pyrénées); Aury, Nicole (?); Basset, Mongenot; Basset, Nicolas; Navarre, Pierre Henri de; Olry, Nicole (?); graveur; peintre
    - m/e/ GRAVEUR à Paris BASSOT (Nicolas) § Témoin à mariage, 19 février 1648; MC/ET/XXIX/184
      contrat de mariage; Bassot, Nicolas
    - PEINTRE à Paris BASSOT (Mougenot) § Témoin à mariage, 19 février 1648; MC/ET/XXIX/184
      contrat de mariage; Bassot, Mougenot
    - m/e/ PEINTRE BASSOT (Claude) demeurant à Longchamp en Lorraine § Mariage, 19 février 1648; MC/ET/XXIX/184
      contrat de mariage; Bassot, Claude
    - BASSOT (Nicolas) maître graveur à Paris. § Témoin au mariage de sa soeur: Françoise BASSOT, fille de défunt Claude BASSOT, maître peintre en Lorraine, avec Pierre - Henry de NAVARRE., 19 février 1648; MC/ET/XXIX/184
    - BASSOT (Mougenot) Peintre à Paris. § Témoin au mariage de sa nièce: Françoise BASSOT, fille de défunt Claude BASSOT, vivant peintre demeurant à Longchamp proche Chastenay en Lorraine, et de Nicole OLRY, demeurant en l'Ile N.D., rue et paroisse Saint-Louis, avec Pierre Henry de NAVARRE, l'un des premiers commis employés pour le service du Roi aux vivres de l'armée d'Allemagne., 19 février 1648; MC/ET/XXIX/184
    - BASSOT (Claude) maître peintre demeurant à Longchamp proche de Chastenay en Lorraine, et Nicole OLRY, sa veuve, demeurant en l'Ile N.D. rue et Paroisse Saint-Louis § Mariage de Françoise BASSOT, fille de. .. avec Pierre Henry de NAVARRE, l'un des premiers commis employés pour le service du Roi aux vivres de l'armée d'Allemagne., 19 février 1648; MC/ET/XXIX/184
    - LE NAIN (Jean) Conseiller du Roi en ses conseils d'état et privé et en sa cour de Parlement, Grande Chambre, demeurant en l'enclos du Palais. § Transport de rente par Jehan de LARUE, maître chapelier et Anne CORROZET, sa femme, auparavant veuve de Marin BARAT, maître chapelier, à Jean LE NAIN, 19 février 1648; MC/ET/XXIX/184
      transport de droits; Le Nain, Jean
    - COMMIS aux VIVRES NAVARRE (Pierre Henry de) § Mariage, 19 février 1648; MC/ET/XXIX/184
      contrat de mariage; Navarre, Pierre Henri de
    - VISSE (Catherine de) demeurant rue Saint-Martin en la maison du sieur COQUETET bourgeois de Paris. § Mariage de Catherine de VISSE assistée de Jacques de VISSE, son frère, Teinturier en fils de laine et soie, avec Michel LE PRINCE, maître serrurier rue Sainte-Foy., 20 février 1648; MC/ET/XXIX/184
      contrat de mariage; Visse, Catherine de
    - SERRURIER (Me) à Paris LE PRINCE (Michel) demeurant rue Sainte-Foy paroisse Saint-Laurent. § Mariage de. .. et de Catherine de VISSE, demeurant rue Saint-Martin., 20 février 1648; MC/ET/XXIX/184
      contrat de mariage; Le Prince, Michel
    - LE PRINCE (Michel) maître serrurier à Paris, demeurant rue Sainte Foy, Paroisse Saint-Laurent. § Mariage de .. avec Catherine de VISSE, demeurant rue Saint-Martin., 20 février 1648; MC/ET/XXIX/184
    - PETIT (Marie) Fille de Michel PETIT, maître coffretier-bahutier à Paris et Catherine BERTHIN, sa femme, demeurant à Paris rue de la Calendre. § Mariage de Marie PETIT avec François TALIBERT, Marchand mercier grossier joallier à Paris, demeurant place Maubert., 22 février 1648; MC/ET/XXIX/184
      contrat de mariage; Petit, Marie
    - TALIBERT (François) marchand mercier-grossier-joallier demeurant Place Maubert, fils de François TALLIBERT, vivant bourgeois de Paris demeurant rue Montmartre à l'image Saint-Louis et de Elisabeth de LAISTRE à présent sa veuve, ses père et mère. § Mariage de François TALIBERT avec Marie PETIT, fille de Michel PETIT, maître coffretier-bahutier rue de la Calendre. Parmi les témoins: Mathieu de LAISTRE, oncle, maître paumier, Pierre de SAINTE-MARIE, marchand Mercier-grossier joallier à Paris, maître d'apprentissage dud. François TALIBERT, 22 février 1648; MC/ET/XXIX/184
      contrat d'apprentissage; contrat de mariage; Talibert, François
    - MARCHAND AUBERT (Didier) B. d. P. r. de la Barillerie § Accord, 26 février 1648; MC/ET/XXIX/184
    - m/d/ TAPISSIER BOIZARD (Lucien) r. du Marché Pallu § Accord, 26 février 1648; MC/ET/XXIX/184
    - BOIZAR (Lucien) Marchand tapissier demeurant rue du Marché Pallu § Accord entre. .. et Didier AUBERT, marchand bourg. de Paris, rue de la Barillerie, au sujet d'un poteau à poser dans l'épaisseur d'un mur mitoyen séparant les maisons des parties, sises rue du Marché Pallu et Saint-Christophe., 26 février 1648; MC/ET/XXIX/184
    - ARCHEVÊQUE d'ATHÈNES Nicolas de CONTI GUIDE BUGNY... § cf. Bail d'une maison sise rue du Puits L'hermitte au faubourg Saint-Marcel, appartenant à Catherine FEYDEAU, à Illustrissime Nicolas de CONTI GUIDE BUGNY assisté de Dom Flaminio FABBRI, prêtre, pour 9 mois, moyennant 700 livres de loyer annuel. A la suite: renouvellement du bail pour six mois (1648 7 octobre), 27 février 1648; MC/ET/XXIX/184
    - BAYARD de MARSAC (Jacques de) seigneur de MARSAC et de LANGLARS, capitaine d'une galère pour le service du Roi, appelée la Bayard, que feu Gaspard de BAYARD, son frère, avait eue de Mre FOUCAULT, seigneur comte d'OUGERON. § Cession de lad. galère à François de MESGRIGNY, chevalier de Saint-Jean-de-Jerusalem, par Louis CHARBONNIER, secrétaire de la chambre du Roi, fondé de procuration de Jacques de BAYARD de MARSAC (2 procurations jointes, passées devant notaire d'Espinasse en Auvergne par Jacques de BAYARD de MARSAC). (2 actes), 29 février 1648; MC/ET/XXIX/184
      procuration; Bayard de Marsac, Jacques de
    - VAISSEAUX Galère nommée LA BAYRDE, dont Jacques de BAYARD de MARSAC est capitaine, par suite du décès de Gaspard de BAYARD, son frère, qui l'avait eue de Mre FOUCAULT, seigneur comte d'OUGERON. § Cession de lad. galère en faveur de François de MESGRIGNY, chevalier de l'ordre Saint-Jean de Jérusalem.; Remise au roi de la renonciation à lad. galère, en faveur de son Frère René de VILLEGAGNON, chevalier de Saint-Jean de Jérusalem, 29 février 1648 - 22 mars 1648; MC/ET/XXIX/184
    - MESGRIGNY (François de) Chevalier de l'Ordre Saint-Jean-de-Jérusalem, logé au cloître Notre-Dame. § Deux actes concernant la cession de la Galère La Bayarde, ayant appartenu à Jacques de BAYARD, seigneur de MARSAC et auparavant à Gaspard de BAYARD, à François de MESGRIGNY, moyennant 4000 livres., 29 février 1648; MC/ET/XXIX/184
      Mesgrigny, François de
    - ESPINASSE en Auvergne. § Deux procurations passées devant notaire d'ESPINASSE par Jacques de BAYARD, seigneur de MARSAC et de LANGLARDS, capitaine d'une Galère appelée la Bayarde, étant à présent en ce lieu d'ESPINASSE, à Louis CHARBONNIER, secrétaire de la Chambre du Roi demeurant à Paris, pour traiter avec François de MESGRIGUY, chevalier de l'Ordre Saint-Jean de Jérusalem de la cession de ladite galère., 29 février 1648; MC/ET/XXIX/184
    - LIBRAIRE (marchand) JOLY (Martin) rue Vieille - Draperie § Vente de rente à Martin JOLY; Vente de maison par Martin JOLY, 2 mars 1648 - 17 mars 1648; MC/ET/XXIX/184
      acte de vente; Joly, Martin
    - SAINT-MARTIN (rue) § Bail par Gabrielle HENNEQUIN, veuve de Denis FEYDEAU, sieur de BROU, conseiller du roi en ses conseils d'état et privé, demeurant rue Barre-du-Bec, pour 4 ans à Anne DANGOIS, Vve de Hiérosme LE TRET, huissier en la connétablerie de France et Geneviève LE TRET, sa fille, d'une maison sise rue SAINT-MARTIN paroisse Saint-Jacques-de-la-Boucherie, au Nom de Jésus, moyennant 800 livres de loyer annuel., 4 mars 1648; MC/ET/XXIX/184
      bail; Saint-Martin, rue
    - MARIELLE (Jean) Chirurgien à Paris, demeurant à Saint-Germain-des-Prés, rue de Bussy, paroisse Saint-Sulpice. § Mariage de Jean MARIELLE avec Marie LE MOINE veuve de Nicolas BAUCHER, teinturier, demeurant aud. Saint-Germain-des-Prés, au carrefour Saint-Benoit. Parmi les témoins: Hector de GRIMOUVILLE, parfumeur de Mgr le duc d'Orléans, ami., 5 mars 1648; MC/ET/XXIX/184
      contrat de mariage; Marielle, Jean
    - PARFUMEUR de Mgr le duc d'Orléans § Hector de GRIMOUVILLE PARFUMEUR de Mgr le duc d'Orléans témoin au mariage MARIELLE/LE MOINE., 5 mars 1648; MC/ET/XXIX/184
    - DU VAL (Marie) fille de défunt Nicolas DU VAL, marchand demeurant au village de Fissy en Bray, vicomté de Caux, elle demeurant en l'Ile du Palais. § Mariage de Marie DU VAL assistée de son frère Jean DU VAL, maître miroitier à Paris, avec Charles LASSEUR, marchand demeurant à l'Image Ste Anne, au Pont de l'Ecole., 8 mars 1648; MC/ET/XXIX/184
      contrat de mariage; Du Val, Marie
    - LASSEUR (Charles) Marchand demeurant à Paris au Pont de l'Ecole, à l'Image Ste Anne, natif de Serquigny, évêché de Lisieux, fils de défunt Hélie LASSEUR, charpentier aud. Serquigny. § Mariage de Charles LASSEUR avec Marie DU VAL demeurant en l'Ile du Palais. Témoin Jean DU VAL, maître miroittier à Paris., 8 mars 1648; MC/ET/XXIX/184
      contrat de mariage; Lasseur, Charles
    - GACHIGNARD (Jehan) esc. sr. de LA RIVIERE décédé en sa maison de la Belle Image, rue Saint-Christophe. § Inventaire des biens de Jehan GACHIGNARD esc. sr. de LA RIVIERE à la requête de François de MONTHOLON, avocat à la cour de Pt, exécuteur testamentaire et TESTAMENT; Quittance par Théodore GACHIGNARD fils, à François de MONTHOLON, de tous les titres qui ont été trouvés chez Jehan GACHIGNARD, 9 mars 1648 - 18 avril 1648; MC/ET/XXIX/184
      inventaire; testament; quittance; Gachignard, Jehan
    - MONTHOLON (François de) Avocat en la Cour de Parlement § Inventaire des biens de défunt Jehan GACHIGNARD, esc. sieur de LA RIVIERE, décédé en la maison de la Belle Image rue Saint-Christophe, demandé à la requête de François de MONTHOLON exécuteur testamentaire; Quittance par le fils de défunt GACHIGNARD à François de MONTHOLON, 9 mars 1648 - 18 avril 1648; MC/ET/XXIX/184
      inventaire; quittance; Montholon, François de
    - DEFFRICHERS (Claude) Tapissier en cuir doré, demeurant rue Montorgueil, paroisse Saint-Eustache. § Accord entre. .. avec Didier de LA RUE, marchand de vins rue Saint-Estienne-des-Grès, au sujet de la succession de défunt Jehan DEFFRICHERS et Perrine DUCHESNE, sa femme, père et mère de. .. et de Jehanne DEFFRICHERS épouse dud. Didier de LARUE.; (cet acte est au verso d'un inventaire du 1648, 9 mars)., 10 mars 1648; MC/ET/XXIX/184
      inventaire; accord; Deffrichers, Claude
    - TAPISSIER en cuir doré DEFFRICHERS (Claude) r. Montorgueil § Accord, 10 mars 1648; MC/ET/XXIX/184
      accord; Deffrichers, Claude
    - VINS (Marchand de...) LA RUE (Didier de...) r. Saint-Etienne des Grés § Accord, 10 mars 1648; MC/ET/XXIX/184
      accord; La Rue, Didier de...
    - ÉCRIVAIN (Me) juré à Paris PRUD'HOMME (Robert) demeurant rue des 7 Voyes, près du Puits-Certain au Mont Saint-Hilaire. § Vente de la maison où il demeure à Robert PRUD'HOMME, 17 mars 1648; MC/ET/XXIX/184
      acte de vente; Prud'Homme, Robert
    - PRUDHOMME (Robert) maître écrivain juré à Paris, demeurant rue des Sept-Voyes, près du Puits Certain, au Mont Saint-Hilaire. § Vente de la dite maison par Martin JOLY, maître libraire à Paris rue de la Vieille Draperie à Robert PRUDHOMME moyennant 2000 livres., 17 mars 1648; MC/ET/XXIX/184
      acte de vente; Prudhomme, Robert
    - JOLY (Martin) marchand libraire rue Vieille-Draperie § Vente par Martin JOLY à Robert PRUD'HOMME, Maître écrivain jure à Paris, de la maison où celui-ci demeure, rue des Sept-Voyes, moyennant 2000 £., 17 mars 1648; MC/ET/XXIX/184
    - VITRY-sur-SEINE (Eglise Saint-Germain de) § Marché de broderie par Faron de LAISTRE, maître brodeur chasublier à Paris, aux marguilliers de l'Eglise Saint-Germain de VITRY-sur-SEINE pour la réparation des ornements.; Requête par le greffier, représentant l'Archevêque de Paris, seigneur de Eglise Saint-Germain de VITRY-sur-SEINE, le curé et les habitants pour retirer ces ornements et examiner le travail, avant de le payer; Quittance., 18 mars 1648 - 29 octobre 1648; MC/ET/XXIX/184
      quittance; marché; Vitry-sur-Seine, Eglise Saint-Germain de
    - VITRY-sur-SEINE (Eglise Saint-Germain de) § Marché par Faron de LAISTRE, maître brodeur - chasublier, aux Marguilliers de l'..., habitants de. .., pour la réparation de différents ornements, moyennant 460 livres., 18 mars 1648; MC/ET/XXIX/184
      marché; Vitry-sur-Seine (Val-de-Marne); Laistre, Faron de
    - BRODEUR chasublier LAISTRE (Faron de) r. Neuve N.D. § Marché, 18 mars 1648; MC/ET/XXIX/184
    - BRODERIE (marché de) § Marché par Faron de LAISTRE, maître brodeur chasublier à Paris, aux marguilliers de l'église Saint-Germain de Vitry-sur-Seine, pour la réparation de différents ornements de l'église, moyennant 460 livres.; Requête par les marguilliers pour l'examen de ces travaux de. .. avant le règlement; Quittance, les 18 mars, 25 et 29 octobre 1648., 18 mars 1648 - 29 octobre 1648; MC/ET/XXIX/184
    - BRODERIE (Marché de) § Marché par Faron de LAISTRE, maître brodeur-chasublier à Paris y demeurant rue Neuve N.D., aux marguilliers de l'oeuvre et fabrique de l'Eglise Saint-Germain de Vitry-s/ Seine, pour réparer différents ornements d'église, le tout moyennant la somme de 460 livres., 18 mars 1648; MC/ET/XXIX/184
    - Dîmes sur les concessions données par le Roi Et La Reine Régente aux gouverneurs et leurs compagnies qui, en vertu desd. concessions occupent des terres en Amérique, 20 mars 1648; MC/ET/XXIX/184
      Anne d'Autriche (reine de France, 1601-1666); Louis XIV (roi de France, 1638-1715)
    - VENTADOUR (Henry de LEVY, duc de) Ecclésiastique, directeur général des Séminaires royaux de Paris et La Rochelle, et autres pays des Missions des terres fermes et Iles de l'Amérique, Afrique, demeurant à Paris aux Cloître de l'Eglise Notre-Dame. § Procuration par Henry de LEVY, duc de VENTADOUR à R.P. Pacifique de Provins, prédicateur capucin, missionnaire apostolique, Préfet des Missions de son ordre dans l'Amérique, pour demander à ceux qui auront des concessions de S.M. comme aux gouverneurs et compagnies qui occupent des terres au pays d'Amérique, de recevoir le 1/ sixième desd. terres en guise de dîmes, qui serviront à la nourriture des religieux, etc., 20 mars 1648; MC/ET/XXIX/184
      procuration; Ventadour, Henry de Levy, duc de
    - PARVIEUX (Pacifique de) Prédicateur capucin, missionnaire apostolique, Prêtre des Missions Etrangères dans l'Amérique. § Procuration d'Henry de LEVY de VENTADOUR, directeur général des Missions Etrangères, à R.P. Pacifique de PARVIEUX, pour recevoir aud. pays d'Amérique le 1/6 des terres pour tenir lieu de dîmes aux ecclésiastiques et religieux, pour leur nourriture, subsistance, bâtir des églises, etc., 20 mars 1648; MC/ET/XXIX/184
      procuration; Parvieux, Pacifique de
    - MISSIONS ETRANGÈRES § Procuration d'Henry de LEVY de VENTADOUR, directeur des MISSIONS ETRANGÈRES au R.P. Pacifique, prédicateur, missionnaire apostolique, Préfet des Missions dans l'Amérique, pour toucher de ceux qui auront des concessions de S.M., comme aux gouverneurs et compagnies occupant des terres au pays d'Amérique le 1/6 desd. terres pour tenir lieu de dîmes, subvenir à la nourriture et entretien des religieux, comme aussi recevoir toutes places et lieux convenables pour bâtir des églises et logements aux religieux afin d'établir et maintenir la religion catholique, apostolique et romaine aux dits pays., 20 mars 1648; MC/ET/XXIX/184
    - Déclaration. Jean Lahitton, chantre de la cathédrale de Tours., 22 mars 1648; MC/ET/XXIX/184
      déclaration; Tours (Indre-et-Loire); chanteur
    - TOURS-sur-MARNE (-Terre et seigneurie de) § Procuration et bail au nom des chanoines de l'église cathédrale Saint Gratien de Tours, propriétaires de la Terre et seigneurie de TOURS-sur-MARNE, 22 mars 1648 - 3 avril 1648; MC/ET/XXIX/184
      procuration; bail; Tours-sur-Marne, -Terre et seigneurie de
    - TOURS (église Cathédrale Saint Gratien de) § Protestation du chapitre assemblé de l'église Cathédrale Saint Gratien de TOURS et Procuration devant Delacroix, notaire à TOURS contre le Sr RACINE qui, ayant égaré le bail à lui fait par les chanoines, de la terre et seigneurie de Tours-sur-Marne leur appartenant, outrepasse les droits qu'il avait à ce bail. (Procuration jointe avec cachet de la ville de TOURS, 22 mars 1648; MC/ET/XXIX/184
      procuration; bail; Tours, église Cathédrale Saint Gratien de
    - VILLEGAGNON (René de) Chevalier de l'Ordre Saint-Jean de Jérusalem, demeurant à Saint-Germain-des-Prés, rue des Prêtres, paroisse Saint-Sulpice. § Remise par Louis CHARBONNIER, secrétaire de la Chambre du Roi, demeurant à Paris rue Perdue, procureur de Jacques de BAYARD, seigneur de Marsac, capitaine d'une galère pour le service du roi appelée la Bayarde, en faveur de Frère René de VILLEGAGNON de la démission dud. seigneur de MARSAC sur ladite ère en faveur dud René de VILLEGAGNON et quittance à celui-ci de la somme de 2.000 l., 22 mars 1648 - 30 mars 1648; MC/ET/XXIX/184
      quittance; Villegagnon, René de
    - BAYARD de MARSAC (Jacques de) Capitaine de la galère nommée La Bayarde § Remise par Louis CHARBONNIER, secrétaire de la Chambre du Roi, au Roi, de la renonciation à lad. galère par Jacques de BAYARD de MARSAC en faveur de Frère René de VILLEGAGNON, chevalier de l'ordre Saint-Jean-de-Jerusalem., 22 mars 1648; MC/ET/XXIX/184
      Bayard de Marsac, Jacques de
    - HÔPITAUX de PARIS § Marché par Catherine GANDILLON, marchande publique, veuve de Jehan MARTIN, demeurant à la Villeneuve s/ Gravois, à MM. les gouverneurs et administrateurs des HÔPITAUX de PARIS pour la fourniture, tous les vendredi, samedi et vigile et jeûne pendant une année, de tous les oeufs nécessaire, et sera tenue de les porter tous les jeudis de chaque semaine et toutes les veilles de vigiles et jeûnes pendant cette dite année moyennant 23 livres le millier desd. oeufs, 23 mars 1648; MC/ET/XXIX/184
    - MAHAULT (Jean) Bourgeois de Paris § Deux quittances des Gouverneurs des Hôpitaux de Paris légataires universels de défunt Jean MAHAULT (suivant son testament passé devant Dupuy et Corrozet, le 23 mai 1638)., 23 mars 1648 - 17 juillet 1648; MC/ET/XXIX/184
      testament; quittance; Mahault, Jean
    - GUEFFIER (Jehan) écuyer sieur de SAINT-JEAN demeurant à Nogent-le-Rotrou § Deux quittances des Gouverneurs des Hôpitaux de Paris, Jehan GUEFFIER qui sont légataires universels de défunt Jehan MAHAULT, bourgeois de Paris (testament passé devant Dupuy et Corrozet, le 23 mai 1638), à Jehan GUEFFIER, 23 mars 1648 - 17 juillet 1648; MC/ET/XXIX/184
      testament; quittance; Gueffier, Jehan
    - BOUCHER (marchand) (Association) § Association de Louis LE HOUX, marchand BOUCHER demeurant Place aux Veaux, Robert HUSSON et Claude THIBERT le jeune, aussi marchand BOUCHER, afin de fournir du jour de Pâques prochain au Mardi-Gras suivant aux Gouverneurs des Hôpitaux des pauvres Infirmes toute la viande de boeuf, veau et mouton nécessaire, à la Grande et Petite Pitié, Refuge, sis aux faubourgs Saint-Victor et Saint-Marcel, et à l'hôpital de la Savonnerie près de Chaillot, à raison de 10 l. pour le cent de boeuf, 17 £.10 s pour le cent de veau et de mouton., 24 mars 1648; MC/ET/XXIX/184
    - HÔPITAUX des PAUVRES INFIRMES de la Ville et Faubourgs de Paris § (2 actes); Marché par Louis LE JOUX, marchand boucher à Paris, Place aux Veaux, aux administrateurs des HÔPITAUX des PAUVRES INFIRMES de la Ville et Faubourgs de Paris pour la fourniture de toute la viande de boucherie nécessaire à la nourriture des pauvres infirmes, de ce jour de Pâques au Mardi-Gras prochains, moyennant dix livres le cent de livres pesant pour le collier de boeuf et le boeuf de cimier et 17 livres 10 s. pour le veau et le mouton., 24 mars 1648; MC/ET/XXIX/184
    - BOUTIQUE au Palais § Transport du droit au bail sur une BOUTIQUE au Palais, sise dans la galerie des Merciers, appelée la Petite salle, adossée contre le mur de la grande salle, pr Antoine Hector LEDUC, marchand bourgeois de Paris, à Jehan BOULLANGER aussi marchand bourgeois de Paris., 28 mars 1648; MC/ET/XXIX/184
    - PAJOT (Louise) Veuve de Jean AUBERT, marchand bourg. de Paris, demeurant sur le Pont aux Changes à la Fleur de Lis. § Testament de Louise PAJOT, 29 mars 1648; MC/ET/XXIX/184
      testament; Pajot, Louise
    - COMMISSAIRE des Vivres LE JUGE (Michel) Quai de Bourbon § Quittance, 30 mars 1648; MC/ET/XXIX/184
      quittance; Le Juge, Michel
    - LAISTRE (Faron de) maître brodeur chasublier, demeurant à Paris rue Neuve Notre Dame. § Quittance par Michel LE JUGE, comm. général pour le roy des Vivres des Armées en Flandre, demeurant à Paris en l'Ile N.D. sur le quai de Bourbon, devant le Pont au Foing, à. .. de la somme de 164 livres restant à payer sur la vente que led. LE JUGE à faite aud.. .. d'une maison sise à Paris rue Neuve N.D., 30 mars 1648; MC/ET/XXIX/184
    - BRODEUR chasublier LAISTRE (Faron de) r. Neuve N.D. § Quittance, 30 mars 1648; MC/ET/XXIX/184